臺灣高等法院臺南分院刑事判決　　　　　　 九十一年度交上易字第一二號　 Ａ
　　　上　訴　人　臺灣臺南地方法院檢察署檢察官
　　　被　　　告　乙　○　○
右上訴人因被告過失傷害案件，不服臺灣臺南地方法院九十年度交易字第四六三號中
華民國九十年十一月二十九日第一審判決（起訴案號：臺灣臺南地方法院檢察署九十
年度偵字第七五一八號），提起上訴，本院判決如左：
      主      文
上訴駁回。
      事      實
一、乙○○於民國九十年四月二十六日下午一時十分許，駕駛車牌號碼ＵＭ—８４８
    ９號自用小客車，沿台南市○○路○段二七０巷由北向南行駛，行經該巷與興中
    街之無號誌交岔路口時，本應注意車輛行至無號誌之交岔路口，其行向為支線道
    車應暫停讓幹線道車先行，而依當時情形，又無不能注意之情事，其能注意竟疏
    於注意，未暫停讓興中街之幹線道車先行仍逕自行駛，適於同一時、地，黃信雄
    騎乘車牌號碼ＭＵＵ—３８５號機車搭載甲○○，沿興中街由東向西駛出，本應
    注意駕駛之車前狀況，隨時採取必要之安全措施及行車速度在市區道路時速不得
    超過四十公里，而依當時情形，又無不能注意之情事，詎黃信雄其能注意竟疏於
    注意，以時速六十公里之速度超速急馳，致與乙○○所駕駛之上開自小客車於上
    開路口發生碰撞，而人車倒地，甲○○並因而受有右足脛腓骨骨折、合併膝內側
    韌帶受損及左膝撕裂傷之傷害；黃信雄則身體受傷（其傷害部分未據告訴）。
二、案經甲○○對乙○○部分訴由台南市警察局第六分局移送臺灣台南地方法院檢察
    署檢察官偵查起訴。
      理      由
一、前述事實，已據被告乙○○於警訊、偵查中、原審及本院審理中坦白承認，核與
    告訴人甲○○及被害人黃信雄於警訊、偵查中、原審及告訴人甲○○於本院審理
    時指訴之情節相符，復有道路交通事故調查報告表一紙、道路交通事故現場蒐證
    照片十一張、台南市警察局舉發違反道路交通管理事件通知單影本二紙、國立成
    功大學醫學院附設醫院診斷證明書一紙在卷足以證明。
二、按行車速度，依標誌之規定，無標誌者，在市區道路，時速不得超過四十公里，
    修正前道路交通安全規則第九十三條第一項第一款定有明文；又汽車行駛時，駕
    駛人應注意車前狀況，並隨時採取必要之安全措施；車輛行至無號誌之交岔路口
    ，支線道車應暫停讓幹線道車先行，道路交通安全規則第九十四條第三項、第一
    百零二條第一項第二款亦規定甚明。查被告與黃信雄二人分別領有小型普通車駕
    照及重型機車駕照，俱為有駕駛經驗之人，對於上開交通安全規則自知之甚稔，
    為其應注意之事項，而肇事當時係天候晴朗、日間自然光線、柏油路面、雙線道
    、標線清晰、有快慢車道劃分、無號誌岔路口、限速四十公里，有前開道路交通
    事故調查報告表載明可考，據此判斷，足見依當時狀況被告及被害人黃信雄客觀
    上均並無不能注意之情狀，不料被告乙○○應注意且能注意其行向為支線道車應
    暫停讓幹線道車先行，竟疏於注意未暫停讓興中街之幹線道車先行仍逕自行駛，
    被害人黃信雄亦應注意且能注意在市區道路行車速度不得超過四十公里速限，竟
    疏未注意仍以時速六十公里之速度超速行駛及未注意車前狀況，作隨時停車之準
    備，致與乙○○所駕駛之上開自小客車發生撞擊而人車倒地受傷，並因致甲○○
    受傷而肇事，被告及黃信雄自有違前開規定之注意義務，其二人均顯有過失，臺
    灣省台南區車輛行車事故鑑定委員會亦同此認定，並鑑定被告為肇事主因，黃信
    雄為肇事次因，有該委員會南鑑字第九００八八三號鑑定意見書在卷可憑。而被
    告及黃信雄之過失行為與被害人甲○○所受上開傷害之間，顯有相當因果關係，
    亦無疑義。從而，本件事證明確，被告之過失傷害犯行，可以認定。
三、核被告乙○○所為，係犯刑法第二百八十四條第一項前段之過失傷害罪。原審依
    刑法第二百八十四條第一項前段、第四十一條第一項前段，罰金罰鍰提高標準條
    例第一條前段、第二條，並審酌被告之品行、應負過失責任之程度及其為肇事主
    因、造成告訴人甲○○傷害之結果、肇事後尚未與告訴人達成民事上之和解，及
    被告於犯後尚能坦認犯行頗有悔意等一切情狀，量處被告拘役四十日，並諭知如
    易科罰金，以三百元折算一日，認事用法及量刑均無不當。檢察官上訴意旨以被
    告係便當製送業，以駕駛自小客車運送便當為業，其執行業務駕車肇事過失致告
    訴人受傷害，應負業務過失傷害罪責，且被告至今尚未與告訴人和解，量刑過輕
    等由，指摘原判決不當。惟被告雖供認受僱在便當店工作，但陳明送便當是用小
    貨車，而本件是其下班開自用小客車要回家途中肇事等情，又查無證據證明被告
    駕駛小客車執行運送便當業務而肇事本件車禍，且被告肇事後尚未與告訴人達成
    民事上之和解之事實，原審判決量刑時已審酌在內，故本件上訴為無理由，應予
    駁回。
據上論結，應依刑事訴訟法第三百六十八條，判決如主文。
本案經檢察官洪泰文到庭執行職務。
中    華    民    國      九十一      年      一      月    三十一      日
                                  臺灣高等法院臺南分院刑事第五庭
                                      審判長法官  鄭    文    肅
                法官  陳    珍    如
                                            法官  黃    三    哲
右正本證明與原本無異。
不得上訴。
                                      法院書記官  陳    淑    貞
中    華    民    國      九十一      年      二      月     一         日
附錄法條：
刑法第二百八十四條第一項前段：因過失傷害人者，處六月以下有期徒刑、拘役或五
                              百元以下罰金。
